```{r knitsetup, echo=FALSE, results='hide', warning=FALSE, message=FALSE, cache=FALSE}
opts_knit$set(base.dir='./', fig.path='', out.format='md')
opts_chunk$set(prompt=FALSE, comment='', results='markup')
# See yihui.name/knitr/options for more Knitr options.
##### Put other setup R code here


# end setup chunk
```

## Como carregar um shapefile no R

#### Função: readOGR

Recomenda-se o uso da função `readOGR` do pacote `rgdal`, pois esta lê tanto o arquivo ".shp", quanto o arquivo ".prj".

Parâmetros interessantes da função: 
- `dsn`: Pasta (diretório), onde se encontram os arquivos (\*.cpg, \*.dbf, \*.prj, \*.shp, \*.shx, etc).
- `layer`: Nome do arquivo, sem a extensão.
- `verbose`: Indica se deve ser exibido um relatório de progresso da leitura do arquivo.
- `stringsAsFactors`: Indica se os vetores do tipo *character* devem ser convertidos para o tipo *factor*.

```{r message=FALSE}
library("rgdal");

pb_poligonos_rgdal <- readOGR(dsn="aesa_pb/Municipios", layer="Municipios", verbose=FALSE, stringsAsFactors=FALSE);
```

Sugestões de busca em inglês: "r read shapefile".

Sugestões de busca em português: "r como abrir um shapefile", "r como ler um shapefile". 


**Importante!** Neste livro, os shapefiles serão carregados com essa função. 
Ficando as funções de outros pacotes como uma curiosidade extra.
