```{r knitsetup, echo=FALSE, results='hide', warning=FALSE, message=FALSE, cache=FALSE}
opts_knit$set(base.dir='./', fig.path='', out.format='md')
opts_chunk$set(prompt=FALSE, comment='', results='markup')
# See yihui.name/knitr/options for more Knitr options.
##### Put other setup R code here


# end setup chunk
```

## Como ver os atributos da projeção

#### Função: proj4string

Para ver os atributos da projeção de um objeto carregado usando a função `readOGR`, podemos usar a função `proj4string` do pacote `sp`.

Parâmetros interessantes da função: 
- `obj`: Nome do objeto com os dados do shapefile.

1) Vamos carregar o shapefile:
```{r message=FALSE}
library("rgdal");
pb_poligonos_rgdal <- readOGR(dsn="aesa_pb/Municipios", layer="Municipios", verbose=FALSE, stringsAsFactors=FALSE);
```

**2) Vamos ver qual a projeção desse shapefile:**
```{r}
proj4string(obj=pb_poligonos_rgdal);
```

Alguns atributos de projeções:
- `+ellps`
- `+datum`
- `+proj`
- `+zone`
- `+units`
- `+init`

Sugestões de busca em inglês: "r shapefile projection".
