```{r knitsetup, echo=FALSE, results='hide', warning=FALSE, message=FALSE, cache=FALSE}
opts_knit$set(base.dir='./', fig.path='', out.format='md')
opts_chunk$set(prompt=FALSE, comment='', results='markup')
# See yihui.name/knitr/options for more Knitr options.
##### Put other setup R code here


# end setup chunk
```

## Como plotar um mapa no R com o pacote ggplot2

#### Função: ggplot + geom_polygon + coord_map

Para plotar um mapa de um objeto carregado usando a função `readOGR`, podemos usar a função `ggplot` com a função `geom_polygon` e a função `coord_map`.

Parâmetros interessantes da função:
- `data`:    Define os dados a serem usados para criar o mapa. 
- `mapping`: `aes`
  - `x`:     Nome da coluna com as coordenadas das longitudes.
  - `y`:     Nome da coluna com as coordenadas das latitudes.
  - `group`: Nome da coluna com os grupos que definem os polígonos.
  - `fill`:  Nome da coluna com os grupos que definem as cores de preenchimento dos polígonos.
- `color`:   Define a cor da linha da borda dos polígonos.
- `fill`:    Define a cor de preenchimento dos polígonos. (Exemplos: "white", "brown", "blue", etc).

1) Vamos carregar o shapefile:
```{r message=FALSE}
library("rgdal");
pb_poligonos_rgdal <- readOGR(dsn="aesa_pb/Municipios", layer="Municipios", 
                              verbose=FALSE, stringsAsFactors=FALSE);
```

**2) Vamos plotar o mapa**
```{r, shape_de_poligonos2, fig.align='center', fig.height=7, fig.width=14}
library("rgeos");
library("maptools");
library("ggplot2");
library("mapproj");

# Verifica os nomes das colunas que podem ser usadas para definir os polígonos (municípios)
names(pb_poligonos_rgdal);

# Requer os pacotes rgeos, maptools e ggplot2, carregados nesta ordem.
# Transforma os SpatialPolygonsDataFrame em um data.frame que pode ser usado pelo geom_polygon.
pb_poligonos_fortify <- fortify(model=pb_poligonos_rgdal, region="GEOCODIG_M");

# Plot
# coord_map(): Evita que o mapa fique distorcido, requer o pacote mapproj
ggplot() + 
  geom_polygon(data=pb_poligonos_fortify, 
               mapping=aes(x=long, y=lat, group=group), 
               color="black",
               fill="white") + 
  coord_map() + 
  labs(y="latitude", x="longitude", title="Municipios do Estado da Paraiba") + 
  theme(plot.title=element_text(hjust = 0.5) );
```

Sugestões de busca em inglês: "r plot shapefile with ggplot2".
