```{r knitsetup, echo=FALSE, results='hide', warning=FALSE, message=FALSE, cache=FALSE}
opts_knit$set(base.dir='./', fig.path='', out.format='md')
opts_chunk$set(prompt=FALSE, comment='', results='markup')
# See yihui.name/knitr/options for more Knitr options.
##### Put other setup R code here


# end setup chunk
```

## Como ver a classe de um objeto

#### Função: class

Para ver a classe do objeto que guarda os dados do shapefile podemos usar a função `class`.

Parâmetros interessantes da função: 
- `x`: Nome do objeto com os dados do shapefile.

1) Vamos carregar o shapefile:
```{r message=FALSE}
library("rgdal");
pb_poligonos_rgdal <- readOGR(dsn="aesa_pb/Municipios", layer="Municipios", verbose=FALSE, stringsAsFactors=FALSE);
```

**2) Vamos ver qual a classe do objeto que guarda os dados do shapefile:**
```{r}
class(x=pb_poligonos_rgdal);
```

Como podemos ver, nosso objeto pertence à classe **SpatialPolygonsDataFrame**. Ou seja, trata-se de um objeto que contém informações sobre um **shape de polígonos (*Spatial Polygons*)**.

Outras possibilidades que iremos explorar serão os objetos que contêm informações sobre um **shape de linhas (*Spatial Lines*)** e sobre um **shape de pontos (*Spatial Points*)**.

**Importante!** É importante saber à que tipo de classe um objeto pertence, pois uma mesma função pode apresentam saídas diferentes dependendo do tipo de objeto que é fornecido como entrada.


Sugestões de busca em inglês:
