```{r knitsetup, echo=FALSE, results='hide', warning=FALSE, message=FALSE, cache=FALSE}
opts_knit$set(base.dir='./', fig.path='', out.format='md')
opts_chunk$set(prompt=FALSE, comment='', results='markup')
# See yihui.name/knitr/options for more Knitr options.
##### Put other setup R code here


# end setup chunk
```

## Calcular o centróide de 1 ou mais polígonos

#### Função: coordinates

Recomenda-se o uso da função `coordinates` do pacote `sp`.

Parâmetros interessantes da função: 
- `obj`: Objeto com os dados do shape.

1) Carregar o shapefile
```{r message=FALSE}
library("rgdal");
pb_poligonos_rgdal <- readOGR(dsn="aesa_pb/Municipios", layer="Municipios", verbose=FALSE, stringsAsFactors=FALSE);

proj4string(pb_poligonos_rgdal);
```

**2) Calcular as coordenadas dos centróides dos polígonos**
```{r}
centroide_poligonos <- coordinates(obj=pb_poligonos_rgdal);
```

**3) Transformar as coordenadas para um objeto SpatialPoints e definir os atributos da projeção para serem os mesmos dos polígonos**
```{r}
centroide_poligonos <- SpatialPoints(coords=centroide_poligonos, proj4string=CRS( proj4string(pb_poligonos_rgdal) ) );

proj4string(centroide_poligonos);
```

4) Plotar o mapa de municípios adicionando os pontos dos centróides calculados anteriormente.
```{r fig.align='center'}
plot(pb_poligonos_rgdal, axes=TRUE, border="darkgrey", lty=1, lwd=1, col="white", main="Mapa dos municipios do Estado da Paraiba (Centroides)");

points(centroide_poligonos, pch=19, cex=0.5, col="purple");
```

Sugestões de busca em inglês: "r polygon centroid".
