```{r knitsetup, echo=FALSE, results='hide', warning=FALSE, message=FALSE, cache=FALSE}
opts_knit$set(base.dir='./', fig.path='', out.format='md')
opts_chunk$set(prompt=FALSE, comment='', results='markup')
# See yihui.name/knitr/options for more Knitr options.
##### Put other setup R code here


# end setup chunk
```

## Escolher 1 ou mais polígonos específicos

#### Função: slot + lógica de programação

Recomenda-se o uso da função `slot` em conjunto com algumas operações de lógica de programação.

Parâmetros interessantes da função: 
- `object`: Objeto com os dados do shape.
- `name`: Nome do slot que contém os dados de interesse.

1) Carregar o shapefile
```{r message=FALSE}
library("rgdal");
pb_poligonos_rgdal <- readOGR(dsn="aesa_pb/Municipios", layer="Municipios", 
                              verbose=FALSE, stringsAsFactors=FALSE);
```

**2) Separar os dados do shape num data frame**
```{r}
pb_dados <- slot(object=pb_poligonos_rgdal, name="data");
print( pb_dados[1:6, 1:5] );
```

**Importante!** Observe que a coluna que contém os nomes dos municípios se chama `Nome_Munic` e está no objeto `pb_dados`.

**3) Criar uma lista com os nomes dos municípios desejados**
```{r}
lista_municipios <- c("Cruz do Espírito Santo", "João Pessoa");
```

**4) Encontrar o indice numérico correspondente aos municípios desejados**

**Observe** que neste passo usamos o nome da coluna que contém os nomes dos municípios (`Nome_Munic`) para este exemplo específico. 
**Lembre-se** de alterar esse nome para se ajustar aos seus dados!

```{r}
indice_numerico <- which( pb_dados$Nome_Munic %in% lista_municipios );
print(indice_numerico);
```

**5) Pegar apenas as informações dos polígonos dos municípios desejados**
```{r}
dados_municipio <- pb_poligonos_rgdal[indice_numerico, ];
```

6) Fazer o plot dos municípios desejados
```{r, shape_de_poligonos3, fig.align='center'}
plot(dados_municipio, 
     axes=TRUE, 
     border="darkgrey", 
     main="Poligonos dos municipios selecionados" );
```

Sugestões de busca em inglês: "r subset polygon shapefile", "r get polygon shapefile"

Sugestões de busca em português: "r como selecionar 1 polígono específico", "r como selecionar vários polígonos", "como selecionar os polígonos alguns municípios".

***

#### Extra

Caso queria plotar os poligonos sobre o mapa de municípios basta fazer o que segue:
```{r, shape_de_poligonos4, fig.align='center'}
plot( pb_poligonos_rgdal, axes=TRUE, border="darkgrey", 
      main="Municipios do Estado da Paraiba \n com os municipios selecionados em destaque" );
plot( dados_municipio, border="darkgray", col="red", add=TRUE );
```

****

#### Extra - Problemas com Encoding

Caso você tenha problemas de encoding no **passo 2**, tente usar a função `read.dbf` do pacote `foreign` para ler o arquivo "\*.dbf".

```{r}
library("foreign");
pb_dados <- read.dbf(file="aesa_pb/Municipios/Municipios.dbf", as.is=TRUE);
```

*****

#### Extra - Plot com ggplot2

```{r, shape_de_poligonos5, fig.align='center', fig.height=7, fig.width=14}
library("rgeos");
library("maptools");
library("ggplot2");
library("mapproj");

names(pb_poligonos_rgdal);
pb_poligonos_fortify <- fortify(model=pb_poligonos_rgdal, region="GEOCODIG_M");
dados_municipio_fortify <- fortify(model=dados_municipio, region="GEOCODIG_M");

ggplot() + 
  geom_polygon(data=pb_poligonos_fortify, 
               mapping=aes(x=long, y=lat, group=group), 
               color="black",
               fill="white") + 
  geom_polygon(data=dados_municipio_fortify, 
               mapping=aes(x=long, y=lat, group=group), 
               color="black",
               fill="red") + 
  coord_map() + 
  labs(y="latitude", x="longitude", title="Municipios do Estado da Paraiba") + 
  theme(plot.title=element_text(hjust = 0.5) );
```

ou

```{r, shape_de_poligonos6, fig.align='center', fig.height=7, fig.width=14}
ggplot() + 
  geom_polygon(data=pb_poligonos_fortify, 
               mapping=aes(x=long, y=lat, group=group), 
               color="black",
               fill="white") + 
  geom_polygon(data=dados_municipio_fortify, 
               mapping=aes(x=long, y=lat, group=group, fill=group), 
               color="black") + 
  coord_map() + 
  scale_fill_discrete( name="Municipios", labels=c("Cruz do Espirito Santo", "Joao Pessoa") ) + 
  labs(y="latitude", x="longitude", title="Municipios do Estado da Paraiba") + 
  theme(plot.title=element_text(hjust = 0.5) );
```